【裁判字號】    89,訴,2864
【裁判日期】    900105
【裁判案由】    損害賠償
【裁判全文】
臺灣高雄地方法院民事判決  八十九年訴字第二八六四號
    原      告  甲○○
    被      告  乙○○
                        公示.
右當事人間，請求損害賠償事件，本院判決如左：
    主    文
被告應給付原告新台幣貳拾壹萬伍仟佰肆拾肆元及自民國八十九年十一月二十日起
至清償日止按年息百分之五計算之利息。
原告其餘之訴駁回。
訴訟費用由被告負擔十分之六，餘由原告負擔。
本判決第一項於原告以新台幣柒萬貳仟元供擔保後，得假執行。
原告其餘假執之聲請駁回。
    事    實
壹、 原告方面
一、訴之聲明：（一）、被告應給付原告新台幣伍拾伍萬壹仟柒佰參拾陸元正，及自
    本訴狀繕本送達之翌日起至清償日止按年息百分之五計算之利息。（二）、願供
    擔保宣告假執行。
二、陳述：
（一）、原告甲○○於民國（下同）八十七年十一月二十六日上午九時五分騎乘車牌
        號碼：ＸＩＺ－五四六機車沿高雄縣鳳山市○○○路由南向北行駛至該路二
        八八巷口處經待轉區左轉欲進入鳳農市場時，適被告乙○○正駕駛車牌ＹＯ
        －二七二七小客車由東向西行駛，被告乙○○因疏於注意闖越紅燈並撞倒正
        在行進之告訴人甲○○，致甲○○受有（１）右側恥骨斷裂（２）左腎囊腫
        出血之傷害，原告所有車牌號碼ＸＩＺ－五四六之機車亦因而受有損壞。
（二）、查駕駛人於道路上行應注意交通號誌，而被告乙○○疏於注意擅闖紅燈，致
        原告受有傷害。被告之駕駛行為顯有過失，具其未盡注意義務，亦與告訴人
        因而受傷、車損間存有相當因果關係，被告應負過失責任。
（三）、爰依侵權行為之規定，請求左列賠償：
１、醫療費用：因被告不法侵害原告之身體及健康，致支出醫療費用新台幣（下同）
    柒萬玖仟貳佰參拾陸元，看護費：住院計三十五天，每天壹仟伍佰元，計伍萬貳
    仟伍佰元。合計壹拾參萬壹仟柒佰參拾陸元正。
２、機車損壞賠償：兩萬參仟元正。
３、減少勞動能力之損害部份：被害人因從事水果批發工作，平日皆需搬運水果及載
    送貨物，以勞動力賺取工資，從車禍發生起足足四個月無法工作生產，致使每月
    減少貳萬伍仟元之收入合計損失壹拾萬元。
４、精神慰撫金：因被告不法侵害，致被害人即原告精神招致極大痛苦，每每疼痛難
    眠，家人並感不便，依民法第一百九十五條第一項之規定，請求賠償三十萬元。
三、証據：提出診斷證明書影本二份，刑事判決書一份，高雄榮民總醫院收據、高雄
    縣立鳳山醫院收據、鳳山大東醫院收據各一份，在職証明一份。
貳、被告經合法通知無正當理由到庭，亦未提出任何書狀作何聲明或陳述。
參、本院依職權調閱本院八十八年交易字第四一二號乙○○過失傷害罪全卷卷宗。
    理    由
一、原告主張被告因駕車闖紅燈之過失致侵害其身體健康之事實，業據其提出診斷証
    明書二份為証，並於刑事審判時經目擊証人蔣嘉堯到庭証述屬實，經核與警局所
    製作之道路交通交通事故調查報告表之內容相符。而原告係遭被告駕駛小客車前
    方保險桿撞擊，亦有車損照片四張附於刑事卷可証。被告違反道路交通安全規則
    第八十九條第五款及第九十條規定駕車闖越紅燈，又起駛前未讓行進中之車輛優
    先通行，其駕駛行為顯有過失，台灣省高屏澎車輛行車事故鑑定委員會亦為相同
    之認定，此亦有該會八十八年四月十六日鑑定意見書一份在卷足憑，是被告之過
    失行為，與原告受傷間顯有因果關係，本院八十八年度交易字第四一二號刑事判
    決，亦同此認定。從而，原告主張被告應依民法第一百八十四條第一項及第一百
    九十五條負損害賠償之責即有理由。
二、原告請求被告賠償之各項損害，是否准許，分述如次：
（一）、醫療費柒萬玖仟貳佰拾陸元部分：查其中僅肆萬貳仟佰肆拾肆元部分有
        高雄榮民總醫院及高雄縣立鳳山醫院單據可證，依原告所受傷害及各收據載
        明之治療費別，自屬治療上之必要費用，應由被告連帶賠償原告。其餘於祿
        興國術館所支出之醫藥費五萬六千元部分因未經提出合格醫師處方，難認係
        醫療上之必要費用；不應准許。
（二）、工作損害金壹拾萬元部分：原告主張受傷後，四個月不能工作，原告原在宏
        通水果行任職，每月可薪資二萬伍仟元，此業據提出在職證明及請假證明單
        各一份為證。惟查：原告住院期間自八十七年十一月二十六日起至八十七年
        十二月七日止，此有高雄榮民總醫院證明書一份在卷足憑，原告住院僅十餘
        日，再加以出院後不宜從事粗重作，而有休養之必要，亦以不超過二個月為
        合理，此觀諸其所提出之國術館亦至八十八年一月二十日即停止取藥，亦足
        資證明。從而，原告請求於二個月之工作損失即五萬元為合理，逾此部分之
        請求，即屬無據，不應准許。
（三）、機車損壞賠償部分：按不法毀損他人之物者，被害人得請求賠償其物因毀損
        所減少之價額，民法第一百九十六條定有明文。又債權人亦得請求負損害賠
        償責任之債務人支付回復原狀所必要之費用，以代回復原狀，民法第二百十
        三條第三項亦定有明文。本件原告機車因被告之行為而毀損，支出修復費用
        兩萬三千元，此有鴻飛車行所開具之發票一份足憑，從而原告請求二萬三千
        元之修理費，即屬有據。
（四）、精神慰藉金部分：查原告受傷情形為右側恥骨斷裂，與左腎囊腫出血，住院
        十餘日其肉體、精神確受極大痛苦，本院斟酌實際情況，及兩造之身分、地
        位，認原告請求拾萬元尚嫌過高，應予核減為壹拾萬元，方屬公允，逾此
        數額之請求，為無理由。
（五）、綜上所述，原告因被告不法侵權行為所受之損害，合計貳拾壹萬伍仟佰肆
        拾肆元（42344+50000+23000+100000=215344)。從而，原告依據侵權行為之
        法律關係請求被告賠償貳拾壹萬伍仟佰肆拾肆元及自民國八十九年十一月
        二十日起按法定利率計算之利息，洵屬正當，應予准許，逾此金額之請求，
        即非有據，應予駁回。
三、原告陳明願供擔保，聲請宣告假執行，經核原告勝訴部分，合於法律之規定，爰
    酌定相當之擔保金額宣告之；其餘假執行之聲請，因訴之駁回而失所依附，不予
    准許。
四、結論：本件原告之訴，為一部有理由，一部無理由，並依民事訴訟法第三百八十
    五條第一項前段、第七十九條但書、第三百九十條第二項，判決如主文。
中      華      民      國    九十      年      一      月      五      日
                              臺灣高雄地法院鳳山分庭民事庭
~B法      官  陳樹村
右為正本係照原本作成。
如對本判決上訴，須於判決送達後廿日內向本院提出上訴狀。
中      華      民      國    九十      年      一      月      五      日
~B法院書記官  康進福


司法院資訊處製作；財團法人民間司法改革基金會備份。
